

OBJETIVO

 Insertarme en una organización dónde pueda poner de manifiesto mis habilidades, conocimientos y experiencias adquiridas, aportando valor, eficiencia y calidad en el área en el que tenga que desempeñarme y con las personas que interactúe a diario.

CONTACTO

• Celular: 291-4373114

• Email: Iberiso33@gmail.com

• Email: Vidalvictoria360@gmail.com

Localidad: Bahia BlancaEstado Civil: Soltera

• CUIL: 27-39507040-7

HABILIDADES

- · Habilidad Social
- Capacidad para trabajar en equipo
- Responsabilidad y puntualidad
- · Creatividad y Flexibilidad
- Buena Comunicación

DISPONIBILIDAD

Full Time

Victoria Luciana Vidal Cid

EXPERIENCIA LABORAL

EMPRESA CARGILL- BAHÍA BLANCA

• Periodo de Trabajo: 05.2022 - 05.2023

Operaria

Ubicación: Triangulo Playa de Camiones Calado.

• Referencia: Luis Susca 02915724835

Referencia: Gustavo Cubero 02914404086

JET LIMP

• Periodo de Trabajo: 2021 - 2022

• Personal de Maestranza, Limpieza Profesional.

• Referencia 2915371586

Ubicación: Paseo del Sol

SÚPER GIRASOL

Periodo de Trabajo: 2021 - 2022

Seguridad Privada

Referencia: 02914290404Ubicación: Santa Cruz 952

FORMACIÓN ACADEMICA

ESTUDIOS SECUNDARIOS COMPLETOS

Cens 457, Bahía Blanca

• Bachiller en Administración y Gestión

CURSOS REALIADOS

- Diseño de Páginas Web Escuela de Capacitación San Roque
- Perito Clasificador en Granos Escuela de Recibidores de Granos
- Curso básico de Vigilador Privado Instituto Austral de Capacitación en Seguridad Privada.

ADICIONAL

- Licencia de Conducir B1
- · Movilidad Propia